【裁判字號】    97,交訴,35
【裁判日期】    980123
【裁判案由】    交通肇事逃逸等
【裁判全文】
臺灣基隆地方法院刑事判決              97年度交訴字第35號
公  訴  人  臺灣基隆地方法院檢察署檢察官
被      告  丙○○
上列被告因交通肇事逃逸等案件，經檢察官提起公訴（97年度偵
字第4284號），本院判決如下︰
    主  文
丙○○駕駛動力交通工具肇事，致人受傷而逃逸，處有期徒刑陸
月，如易科罰金，以新台幣壹仟元折算壹日。
被訴過失傷害部分，公訴不受理。
    事  實
一、丙○○於民國97年9 月10日凌晨0 時10分許，駕駛其向任職
    於飛達租賃有限公司之友人袁雄偉借用車號5227-JJ 號自小
    客車，沿基隆市○○路往八斗子方向行駛，行經基隆市○○
    路與東海街路口，欲右轉祥豐街行駛時，適乙○○騎乘車號
    BHK-366 號重型機車搭載甲○○，沿基隆市○○路直行，行
    駛於丙○○駕駛前開車輛之右側，因丙○○未注意兩車併行
    之距離，亦未讓直行車先行，逕自中正路右轉祥豐街行駛，
    致駕駛車輛之右側車身撞擊乙○○騎乘前開機車之左前車頭
    ，乙○○與甲○○人車倒地，導致乙○○受有雙手臂、左肩
    、左後背、左腳底部擦傷等傷害，甲○○受有頭部挫傷併皮
    下血腫、左肩挫傷及左腳踝擦傷等傷害（過失傷害部分業據
    撤回告訴，詳後述），丙○○明知已駕車肇事，竟未即時救
    護，逕自駕車逃逸，嗣經警據報到場處理，依據目擊者提供
    之車號循線查獲，上開情事始為警所悉。
二、案經基隆市警察局第二分局報請臺灣基隆地方法院檢察署檢
    察官偵查起訴。
    理  由
甲、有罪方面
壹、證據能力部分
一、按被告以外之人於偵查中向檢察官所為之陳述，除顯有不可
    信之情況者外，得為證據，刑事訴訟法第159 條之1 第2 項
    定有明文。經查，證人乙○○、甲○○、袁雄偉及警員王世
    民、徐文章於偵查中向檢察官所為之陳述，業經具結，且自
    筆錄內容觀之，並無不正取供之情事，而無顯不可信之情況
    ，依上開規定，自有證據能力。
二、又按被告以外之人於審判外之言詞或書面陳述，除法律有規
    定者外，不得作為證據；又被告以外之人於審判外之陳述，
    雖不符合刑事訴訟法第159 條之1 至第159 條之4 之規定，
    而經當事人於審判程序同意作為證據，法院審酌該言詞陳述
    或書面陳述作成時之情況，認為適當者，亦得為證據，而當
    事人、代理人或辯護人於法院調查證據時，知有上開不得為
    證據之情形，而未於言詞辯論終結前聲明異議者，視有前項
    之同意，刑事訴訟法第159 條第1 項及第159 條之5 分別定
    有明文。本件證人乙○○、甲○○及袁雄偉於警詢中所為之
    陳述，雖為被告丙○○以外之人於審判外之言詞陳述，然經
    本院於審判程序提示予被告並告以要旨，經被告表示無意見
    ，且未聲明異議，又本院審酌上開證人警詢筆錄之記載，並
    無不正取供之情事，且證人於警詢時並無具結之可能，故就
    此等審判外言詞陳述作成時之情況，應認為適當，依前揭法
    條意旨，得援為本案證據。
貳、實體事項
一、事實認定部分
    上開事實，業據被告於本院審理時坦認無訛，並經證人乙○○、甲○○、袁雄偉、王世民及徐文章證述明確，另有現場
    照片、道路交通事故現場圖、道路交通事故調查報告表（一
    ）、（二）、車籍資料、車號5227-JJ 號自小客車之照片、
    車輛交修單及乙○○、甲○○提供之診斷證明書附卷可稽，
    足認被告之自白與事實相符，本件事證明確，被告犯行應堪
    認定。
二、論罪科刑部分
（一）核被告所為，係犯刑法第185 條之4 肇事逃逸罪。
（二）爰審酌被告明知駕駛之車輛撞及乙○○騎乘之機車，致乙○○及甲○○受傷，竟未停留現場施以救護，反而駕車離
      去，所為顯不足取，惟被告於本院審理時已坦承犯行，並
      已與乙○○、甲○○達成和解，賠償乙○○、甲○○損失
      ，犯後態度尚屬良好等一切情狀，量處如主文所示之刑，
      並諭知易科罰金之折算標準。
乙、公訴不受理方面
一、公訴意旨另以：被告於前揭時、地，駕駛車輛行駛，因未注
    意車前狀況，亦未保持半公尺以上之間隔超車及讓直行車先
    行，使其駕駛之車輛與乙○○騎乘之機車發生擦撞，致乙○○及甲○○受有前揭傷害，因認被告涉犯刑法第284 條第1
    項前段之過失傷害罪嫌等情。
二、按告訴乃論之罪，告訴人於第一審辯論終結前得撤回其告訴
    ，又告訴經撤回者，得不經言詞辯論，諭知不受理之判決，
    刑事訴訟法第238 條第1 項、第303 條第3 款及第307 條分
    別定有明文。
三、本件被告被訴過失傷害部分，檢察官認係涉犯刑法第284 條
    第1 項之過失傷害罪，依同法第287 條前段之規定，須告訴
    乃論，而告訴人乙○○及甲○○於98年1 月8 日本院行準備
    程序時當庭撤回告訴，此有撤回告訴聲請狀及當日準備程序
    筆錄在卷可稽，依據前開規定，本件就過失傷害部分，不經
    言詞辯論，逕行諭知不受理之判決。
據上論斷，應依刑事訴訟法第299 條第1 項前段、第303 條第3
款、第307 條，刑法第185 條之4 、第41條第1 項前段，判決如
主文。
本案肇事逃逸部分經檢察官林秋田到庭執行職務。
中    華    民    國    98    年    1     月    23    日
                    交通法庭審判長法    官  陳志祥
                                  法    官  黃梅淑
                                  法    官  邰婉玲
以上正本證明與原本無異。
如不服本判決應於收受送達後10日內向本院提出上訴書狀，並應
敘述具體理由；其未敘述上訴理由者，應於上訴期間屆滿後20日
內向本院補提理由書（均須按他造當事人之人數附繕本）「切勿
逕送上級法院」。
中    華    民    國    98    年    1     月    23    日
                                  書 記 官  彭筠凱
附錄所犯法條：
中華民國刑法第185條之4
（肇事遺棄罪）
駕駛動力交通工具肇事，致人死傷而逃逸者，處 6 月以上 5 年
以下有期徒刑。


司法院資訊處製作；財團法人民間司法改革基金會備份。
